【裁判字號】    97,審訴,4332
【裁判日期】    980227
【裁判案由】    毒品危害防制條例
【裁判全文】
臺灣高雄地方法院刑事判決            97年度審訴字第4332號
公  訴  人  臺灣高雄地方法院檢察署檢察官
被      告  甲○○
                    現另案於臺灣高雄女子監獄執行中
指定辯護人  本院公設辯護人陳信凱
上列被告因毒品危害防制條例案件，經檢察官提起公訴（97年度
毒偵字第6428號），本院改依簡式審判程序後，依協商程序判決
如下：
    主  文
甲○○施用第一級毒品，累犯，處有期徒刑捌月。扣案第一級毒
品海洛因壹包（含包裝袋，驗後淨重零點零玖參公克），沒收銷
燬之；扣案之注射針筒壹支，沒收之。又施用第二級毒品，累犯
，處有期徒刑肆月。應執行有期徒刑拾壹月。扣案第一級毒品海
洛因壹包（含包裝袋，驗後淨重零點零玖參公克），沒收銷燬之
；扣案之注射針筒壹支，沒收之。
    事實及理由
一、甲○○前因施用毒品案件，經本院以民國87年度易字第2756
    號裁定送觀察勒戒後，認有繼續施用毒品之傾向，再經本院
    以同一裁定令入戒治處所施以強制戒治，嗣經停止戒治程序
    ，於保護管束期間，未經撤銷停止戒治，強制戒治視為執行
    完畢，並經本院於88年11月8 日以87年度易字第2756號判決
    判處免刑確定。又於強制戒治視為執行完畢後5 年內，因施
    用毒品案件，經本院以89年度鳳簡字第585 號判決判處有期
    徒刑5 月確定。另因施用第一級毒品案件及詐欺案件，經本
    院以94年度訴字第2512號、94年度簡上字第830 號等判決，
    各判處有期徒刑10月、6 月，經本院以95年度聲字第3676號
    裁定應執行有期徒刑1 年3 月確定；再因施用毒品案件，經
    本院以95年度訴字第1080號判處有期徒刑1 年，嗣裁定減為
    有期徒刑6 月確定，上開案件經接續執行，於96年9 月14日
    縮短刑期假釋出監，於96年10月12日視為執行完畢。詎不知
    警惕，復分別基於施用第一級毒品海洛因及第二級毒品甲基
    安非他命之犯意，於97年7 月3 日某時，先後在高雄縣鳳山
    市○○○路583 巷1 之1 號4 樓住處內，以針筒注射之方式
    ，施用第一級毒品海洛因1 次；以將甲基安非他命置於玻璃
    球管內，再以火燒烤之方式，施用第二級毒品甲基安非他命
    1 次。嗣於97年7 月4 日17時40分許，在高雄縣鳳山市○○
    街42號前，因涉犯竊盜罪嫌為警查獲，甲○○於警方未發覺
    其施用第一級毒品海洛因前，主動交出第一級毒品海洛因1
    包（驗後淨重0.093 公克）及所有供預備施用海洛因所用之
    注射針筒1 支，並坦承犯行，而願接受裁判，且經採尿送驗
    ，結果呈嗎啡、甲基安非他命陽性反應。
二、證據：被告於警詢及本院審理時之自白、台灣檢驗科技股份
    有限公司97年7 月31日濫用藥物尿液檢驗報告、毒品犯罪嫌
    疑人尿液採驗作業代碼對照表，扣案第一級毒品海洛因1 包
    、搜索扣押筆錄、扣押物品目錄表、高雄市立凱旋醫院97年
    9 月16日濫用藥物成品檢驗鑑定書、照片各1 份。。
三、本件被告業已認罪，經檢察官、被告及其辯護人於審判外達
    成協商之合意，其合意內容為：被告甲○○施用第一級毒品
    ，願受有期徒刑8 月；施用第二級毒品，願受有期徒刑4 月
    ，應執行有期徒刑11月之宣告。核被告所為，係犯毒品危害
    防制條例第10條第1 項、第2 項之施用第一級、第二級毒品
    罪。被告持有第一級、第二級毒品之低度行為，應為施用第
    一級、第二級毒品之高度行為所吸收，均不另論罪。被告有
    如前所示之前案紀錄及執行完畢之事實，有臺灣高等法院被
    告前案紀錄表可參，其受有期徒刑執行完畢後，5 年內故意
    再犯本件有期徒刑以上之2 罪，均為累犯，應依刑法第47條
    第1項 之規定，均加重其刑。被告於於警方未發覺其施用第
    一級毒品海洛因前，主動交出第一級毒品海洛因1 包（驗後
    淨重0.093 公克），並坦承犯行，而願接受裁判之事實，有
    警詢筆錄可參，堪認符合自首之要件，依刑法第62條前段之
    規定，減輕其刑，並先加而後減。被告所犯上開2 罪間，犯
    意各別，應分論併罰。準此，因上開協商合意並無刑事訴訟
    法第45 5條之4 第1 項所列情形之一，且不論本件有無加重
    減輕事由，當事人均同意如主文之刑度，是本院爰不經言詞
    辯論，於協商合意範圍內為協商判決，並定其應執行之刑。
四、扣案白色粉末1 包，確係第一級毒品海洛因（驗後淨重為0.
    093 公克）之事實，有高雄市立凱旋醫院98年9 月21日濫用
    藥物檢驗報告在卷可參，是不問屬於犯人與否，爰依毒品危
    害防制條例第18條第1 項前段規定，宣告沒收銷燬之。至毒
    品之包裝袋部分，因與其上所殘留之毒品難以析離，應視同
    毒品，一併宣告沒收銷燬之。又鑑驗耗損部分，因已滅失，
    爰不宣告沒收銷燬之。又扣案之注射針筒1 支，經檢驗結果
    並無毒品反應，固有高雄醫學大學附設中和紀念醫院97年10
    月14日報告編號9710-79 號檢驗報告可按（本院卷第26頁）
    ，惟係被告所有供預備施用海洛因所用之物，爰依刑法38條
    第1 項第2 款之規定，宣告沒收之。
五、應適用之法條：刑事訴訟法第455 條之4 第2 項、第455 條
    之8 、第454 條第1 項，毒品危害防制條例第10條第1 項、
    第2 項、第18條第1 項，刑法第11條、第47條第1 項、第62
    條前段、第51條第5 款、第38條第1 項第2 款。
五、本判決除有刑事訴訟法第455 條之4 第1 項第1 款、第2 款
    、第4 款、第6 款、第7 款所定情形之一，或違反同條第2
    項規定者外，不得上訴。
六、如有前項得上訴之情形者，得自判決送達之日起10日內，向
    本院提出上訴書狀，上訴於第二審法院。
本案經檢察官羅水郎到庭執行職務。
中    華    民    國    98    年    2     月    27    日
                  刑事第七庭    法  官  方百正
以上正本證明與原本無異。
中    華    民    國    98    年    2     月    27    日
                                書記官  黃園芳
附錄本判決論罪科刑所依據之法條：
毒品危害防制條例第10條
施用第一級毒品者，處 6 月以上 5 年以下有期徒刑。
施用第二級毒品者，處 3 年以下有期徒刑。


司法院資訊處製作；財團法人民間司法改革基金會備份。
